臺灣南投地方法院刑事判決
110年度侵訴字第18號
公  訴  人  臺灣南投地方檢察署檢察官 
被      告  林瑞聰


上列被告因妨害性自主案件，經檢察官提起公訴（110年度偵字
第201號），因被告於準備程序中就被訴事實均為有罪之陳述，
本院合議庭裁定由受命法官獨任進行簡式審判程序，判決如下：
    主      文
甲○○成年人故意對少年犯對受監督之人利用權勢猥褻罪，處有期
徒刑參月，如易科罰金，以新臺幣壹仟元折算壹日；又成年人故
意對少年犯強制猥褻罪，處有期徒刑柒月。
    事實及理由
一、犯罪事實：
  ㈠甲○○前任職於南投縣鹿谷鄉夏○飯店（地址詳卷）餐廳部，負
    責管理餐廳部之見習建教生，明知建教生BJ000-H109062（
    民國00年0 月生，真實姓名年籍詳卷，其見習期間自109年9
     月2 日起至同年11月30日止，下稱甲女）為14歲以上未滿1
    6歲之少女，性自主觀念未臻成熟，且因訓練關係受自己監
    督，因愛慕甲女，竟將兩人之休假均安排在109 年11月19日
    ，藉之邀約甲女當日一同出遊，並基於利用權勢猥褻之犯意
    ，於109 年11月19日晚間在南投縣南投市猴探井街「星月天
    空」景觀餐廳，對受其監督而隱忍曲從於此等權勢關係之甲
    女，以擁抱、親吻暨觸摸甲女胸部之方式猥褻甲女。
　㈡嗣甲○○又向甲女提議於同月26日再度出遊，遭甲女拒絕後，
    甲○○竟於同月27日20時許，趁與甲女同至夏○飯店地下1 樓
    打掃廁所之機會，基於強制猥褻之犯意，違反甲女之意願，
    以雙手強抱甲女並強吻甲女嘴部、胸部，經甲女反抗，甲○○
    始罷手。
  ㈢案經甲女、甲女之母BJ000-H109062A（下稱甲母）訴由南投
    縣政府警察局竹山分局報告臺灣南投地方檢察署檢察官偵查
    起訴。
二、證據名稱
　㈠被告甲○○於本院準備程序與審理中之自白。　
  ㈡證人甲女、甲母、夏○飯店員工陳凱翔於警詢及偵查中之證述
    （參見警卷密封袋、第15頁至16頁，偵卷第7 頁至13頁、第
    73頁至75頁）。
　㈢甲○○與甲女之LINE對話紀錄擷取照片、性別工作平等法申訴
    表、兒童少年保護通報表、員警職務報告、星月天空農藝行
    訂單明細，甲女、甲○○之在職證明書（見偵卷第15頁至53頁
    、第56頁至64頁、第67頁至68頁，警卷密封袋）。　
三、論罪科刑之理由：
  ㈠按刑法上之猥褻罪，係指性交以外，足以興奮或滿足性慾之
    一切色情行為而言，凡在客觀上足以誘起他人性慾，在主觀
    上足以滿足自己性慾者，均屬之（最高法院63年台上字第22
    35號判例意旨參照）。刑法第228 條第2 項之利用權勢猥褻
    罪，係因加害之行為人與被害人間具有親屬、監護、教養、
    教育、訓練、救濟、醫療、公務、業務或其他類似之關係，
    而利用此權勢或機會，進行猥褻，被害人雖同意該行為，無
    非礙於上揭某程度之服從關係而曲從，性自主意思決定仍受
    一定程度之壓抑，故獨立列為另一性侵害犯罪類型。核被告
    就犯罪事實㈠所為，係犯刑法第228 條第2 項之對受監督之
    人利用權勢猥褻罪；就犯罪事實㈡所為，係犯刑法第224條之
    強制猥褻罪。又被告行為時係成年人，甲女當時為未滿18歲
    之少年，業如前述，是被告對甲女犯上開利用權勢猥褻及強
    制猥褻犯行，均應依兒童及少年福利與權益保障法第112 條
    第1 項前段規定，加重其刑。
  ㈡爰以行為人之責任為基礎，審酌被告身為甲女工作上之監督
    主管，卻利用業務上之監督關係，對年幼懵懂之甲女為本案
    猥褻行為，欠缺自律自重，戕害甲女之身心健康及人格發展
    甚鉅，所為應予嚴責，惟念其於本院審理時坦承全部犯行，
    態度尚可，事後雖欲尋求與告訴人等和解，然告訴人等表示
    無意為之，故未能和解，並考量其犯罪動機、目的、手段，
    兼衡被告為大學畢業之智識程度，暨其自陳目前擔任超商員
    工、未婚、經濟狀況普通、與父母、兄弟及弟媳、姪兒同住
    等一切情狀，分別量處如主文所示之刑，並就得易科罰金部
    分，諭知易科罰金之折算標準。
據上論斷，應依刑事訴訟法第273 條之1 第1 項、第299 條第1
項前段，判決如主文。
本案經檢察官李芳瑜提起公訴，檢察官劉景仁到庭執行職務。
中　　華　　民　　國　　110 　年　　9 　　月　　15　　日
　　　　　　　　　        臺灣南投地方法院刑事第二庭    
　　　　　　　　　            法　官　羅子俞
以上正本證明與原本無異。 
如不服本判決應於判決送達後20日內向本院提出上訴狀，（均須
按他造當事人之數附繕本）「切勿逕送上級法院」。
告訴人或被害人如對於本判決不服者，應具備理由請求檢察官上
訴，其上訴期間之計算係以檢察官收受判決正本之日期為準。
                               書記官 吳瓊英
中　　華　　民　　國　　110 　年　　9 　　月　　15　　日
附錄本案論罪科刑法條：
中華民國刑法第228條（利用權勢性交或猥褻罪）
對於因親屬、監護、教養、教育、訓練、救濟、醫療、公務、業
務或其他相類關係受自己監督、扶助、照護之人，利用權勢或機
會為性交者，處6月以上5年以下有期徒刑。
因前項情形而為猥褻之行為者，處3年以下有期徒刑。
第1項之未遂犯罰之。

中華民國刑法第224條（強制猥褻罪）
對於男女以強暴、脅迫、恐嚇、催眠術或其他違反其意願之方法
，而為猥褻之行為者，處6月以上5年以下有期徒刑。

兒童及少年福利與權益保障法第112條
成年人教唆、幫助或利用兒童及少年犯罪或與之共同實施犯罪或
故意對其犯罪者，加重其刑至二分之一。但各該罪就被害人係兒
童及少年已定有特別處罰規定者，從其規定。
對於兒童及少年犯罪者，主管機關得獨立告訴。